【裁判字號】    99,上訴,1160
【裁判日期】    990622
【裁判案由】    違反槍砲彈藥刀械管制條例
【裁判全文】
臺灣高等法院臺中分院刑事判決        99年度上訴字第1160號
上  訴  人
即  被  告  甲○○
上列上訴人因違反槍砲彈藥刀械管制條例案件，不服臺灣彰化地
方法院99年度訴字第269 號中華民國99年4 月27日第一審判決（
起訴案號：臺灣彰化地方法院檢察署99年度偵字第365 號），提
起上訴，本院判決如下：
    主    文
上訴駁回。
    理    由
一、按依刑事訴訟法第350 條、第361 條、第362 條、第367 條
    規定，不服地方法院之第一審判決而上訴者，須提出上訴書
    狀，並應敘述具體理由，為上訴必備之程式；其所提出之書
    狀未敘述上訴理由，或僅曾以言詞陳述上訴理由者，均應於
    上訴期間屆滿後20日內補提理由書於第一審法院。第一審法
    院經形式審查，認逾期未補提上訴理由者，應定期間先命補
    正；逾期未補正者，為上訴不合法律上之程式，應以裁定駁
    回。倘已提出上訴理由，但所提非屬具體理由者，則由第二
    審法院以上訴不合法律上之程式，判決駁回。而所謂具體理
    由，必係依據卷內既有訴訟資料或提出新事證，指摘或表明
    第一審判決有何採證認事、用法或量刑等足以影響判決本旨
    之不當或違法，而構成應予撤銷之具體事由，始克當之（例
    如：依憑證據法則具體指出所採證據何以不具證據能力，或
    依憑卷證資料，明確指出所為證據證明力之判斷如何違背經
    驗、論理法則）；倘僅泛言原判決認定事實錯誤、違背法令
    、量刑失之過重或輕縱，而未依上揭意旨指出具體事由，或
    形式上雖已指出具體事由，然該事由縱使屬實，亦不足以認
    為原判決有何不當或違法者（例如：對不具有調查必要性之
    證據，法院未依聲請調查亦未說明理由，或援用證據不當，
    但除去該證據仍應為同一事實之認定），皆難謂係具體理由
    ，俾與第二審上訴制度旨在請求第二審法院撤銷、變更第一
    審不當或違法之判決，以實現個案救濟之立法目的相契合，
    並節制濫行上訴（最高法院97年度台上字第892 號刑事判決
    意旨參照）。
二、上訴人即被告甲○○（下稱被告）不服原審判決提起上訴，
    其上訴理由略謂：被告所犯未經許可持有可發射子彈具有殺
    傷力之改造手槍罪，經原審判處有期徒刑1 年8 月，併科罰
    金新臺幣5 萬元，而鈞院另案90年度上訴字第1447號判決認
    定該案被告持有之手槍為2 支，且另持有子彈1 顆，其涉案
    情節較本案被告為重，鈞院僅予判處有期徒刑10月，足認原
    審判決量刑過重，有違比例原則及平等原則。被告僅因一時
    好奇且欲炫耀而持有改造手槍，並未供犯罪使用，且於警詢
    、偵查及原審中就其犯行均坦承不諱，一再表達悔悟之意，
    為此提起上訴，請求對被告從輕量刑，以勵自新等語。
三、經查：
  (一)被告因不服地方法院之第一審判決，而向原審法院具狀提出
    上訴狀、上訴理由狀，敘明上訴理由，依刑事訴訟法第361
    條第2項條文、立法修正理由及上開最高法院判決意旨，被
    告倘已提出上訴理由，但所提非屬具體理由者，由第二審法
    院以上訴不合法律上之程式，以判決駁回之。至於上訴理由
    是否具體，係屬第二審法院審查範圍，則不在命補正之列（
    參見法院辦理刑事訴訟案件應行注意事項第162點），合先
    敘明。
  (二)按量刑輕重係屬事實審法院得依職權自由裁量之事項，茍已
    斟酌刑法第57條各款所列情狀而未逾法定刑度，即不得遽指
    為違法。被告對原審判決採用證據、認定事實及適用法律等
    節均不爭執，而原審判決就認定被告犯罪所憑之證據，已經
    詳細調查審酌，經核並無違背證據法則及論理法則。就量刑
    方面，亦已審酌被告之素行、犯罪一切情狀及其犯罪後態度
    ，而量處其刑，經核亦屬妥適，並無過重或過輕之情形。被
    告援引本院90年度上訴字第1447號判決，指摘原審量刑過重
    ，惟該案犯罪時間係在84年間，論罪法條為86年11月24日修
    正前槍砲彈藥刀械管制條例第7 條第4 項（此有該案判決書
    1 份在卷可稽），該條法定刑為「1 年以上7 年以下有期徒
    刑」，而本案被告係犯現行槍砲彈藥刀械管制條例第8 條第
    4 項之罪，法定刑為「3 年以上10年以下有期徒刑，併科新
    臺幣700 萬元以下罰金」，較上開案件之法定刑為重，兩案
    量刑基準既不相同，自不得相互比賦援引。被告提起上訴，
    固具備形式上之理由，但並未提出新事證以供調查，亦未依
    據卷內之訴訟資料，指摘原審判決有何足以影響判決本旨之
    不當或違法，而構成應予撤銷之具體事由。被告徒憑己意漫
    指原審判決不當，尚不足以動搖原審判決認定犯罪事實及量
    刑之基礎，難認係具體理由，其上訴顯然違背法律上之程式
    ，應予駁回，並不經言詞辯論為之。
據上論斷，應依刑事訴訟法第367 條前段、第372 條，判決如主
文。
中    華    民    國    99    年    6     月    22    日
            刑事第十一庭  審判長法  官  郭  同  奇
                                法  官  許  冰  芬
                                法  官  陳  慧  珊
以上正本證明與原本無異。
如不服本判決應於收受送達後十日內向本院提出上訴書狀，其未
敘述上訴理由者，並得於提起上訴後十日內向本院補提理由書狀
（均須按他造當事人之人數附繕本）「切勿逕送上級法院」。
                                書記官  高  麗  淇
中    華    民    國    99    年    6     月    22    日

司法院資訊處製作；財團法人民間司法改革基金會備份。
